臺灣臺北地方法院民事裁定　　　　　　　　　　　　　九十三年度財管字第六０號
　　聲　請　人　甲○○○銀行股份有限公司
　　法定代理人　陳子政
右聲請人聲請指定被繼承人乙○之遺產管理人事件，本院裁定如下：
    主      文
指定行政院退除役官兵輔導委員會台北榮民服務處為被繼承人乙○之遺產管理人。
准對被繼承人乙○（男、民國十四年八月十六日生，
五四三四號、生前最後住所：台北市○○區○○街四十三巷一號三樓之四，於民國九
十二年一月十六日死亡）之繼承人為承認繼承之公示催告。
被繼承人之大陸地區以外之繼承人，應自前項公示催告最後登載新聞紙之日起，壹年
內承認繼承；其大陸地區之繼承人，應自被繼承人死亡之日（即日）起參年內以書面
向本院為繼承之表示，上述期限屆滿，無繼承人承認繼承時，被繼承人之遺產，於清
償債權，並交付遺贈物後，如有剩餘即歸屬國庫。
財政部國有財產局臺灣北區辦事處應於收受本裁定之日起貳拾日內將本裁定登載公報
、新聞紙或其他相類之傳播工具，並將登載證據檢送本院，逾期視為撤回公示催告之
聲請。
程序費用由被繼承人之遺產負擔。
    理      由
一、按繼承開始時，繼承人有無不明，而無親屬會議或親屬會議未於一個月內選定遺
    產管理人者，利害關係人得聲請法院選任遺產管理人，並由法院依公示催告程序
    ，定六個月以上之期限，公告繼承人，命其於期限內承認繼承，民法第一千百七
    十七條、第一千一百七十八條第一項、第二項規定甚明。又大陸地區人民繼承台
    灣地區人民之遺產，應於繼承開始起三年內以書面向被繼承人住所地之法院為繼
    承之表示，逾期視為拋棄其繼承權，台灣地區與大陸地區人民關係條例第六十六
    條第一項亦有明文。
二、本件聲請意旨略以：被繼承人乙○於九十二年一月十六日死亡，遺留有台北市○
    ○區○○街四十三巷一號三樓之四房地，為相對人生前以前開房地作為擔保而向
    聲請人借款，本金部分尚欠一百九十五萬元，因相對人之繼承人均在大陸且已拋
    棄繼承並經本院准予備查在案，此外，依其
    屬會議之事實甚明。聲請人與被繼承人有利害關係，應得認係利害關係人，從而
    具狀准予裁定指定乙○之遺產管理人並為承認繼承之公告，以資管理並保權利等
    語。
三、本院經查：聲請人主張被繼承人乙○於九十二年一月十六日死亡，遺留有台北市
    中山區○○街四十三巷一號三樓之四房地，為相對人生前以前開房地作為擔保而
    向聲請人借款，本金部分尚欠一百九十五萬元，因相對人之際成人均已拋棄繼承
    並經本院准予備查在案，且依其
    實甚明。聲請人與被繼承人有利害關係，應得認係利害關係人，從而具狀准予裁
    定指定乙○之遺產管理人並為承認繼承之公告，以資管理並保權利等語，業據聲
    請人提出拋棄繼承准予備查文、借款約定書等件為證，自堪信為真實。又本件被
    繼承人自九十二年一月二十六日死亡迄今已逾一年有餘，顯逾民法第一千一百七
    十七條所定一個月時間，相對人之繼承人均在大陸，此外，上述期間既無親屬會
    議選任之遺產管理人，
    其他繼承人不明時，自得由利害關係人提出聲請指定遺產管理人並為承認繼承之
    公告。爰依法為被繼承人選任行政院退除役官兵輔導委員會台北榮民服務處為遺
    產管理人且為承認繼承之公示催告。
四、次按公示催告之公告，應黏貼於法院之公告處，並登載於公報、新聞紙或其他相
    類之傳播工具。前項登載公報、新聞紙或其他相類之傳播工具之日期或期間由法
    院定之。聲請人未依前項規定登載者，視為撤回公示催告之聲請。民法第一千一
    百七十九條第一項第三款、民事訴訟法第五百四十二條定有明文。本院既准對於
    被繼承人申西銘之繼承人為承認繼承之公示催告，爰併依上開規定裁定如主文第
    四項所示。
五、依非訟事件法第九條，裁定如主文。
中　　　華　　　民　　　國　　九十三    年     六     月    二十一      日
　              　                家事法庭法　　　官　彭南元
右為正本係照原本作成。
如對本裁定抗告，須於裁定送達後十日之不變期間內，向本院提出抗告狀。
中　　　華　　　民　　　國　　九十三　　年　　　六　　月　　二十一  　　日
                　　　　　　　　　　　　　法院書記官　陳盛吉
